---
output: github_document
---

<!-- README.md is generated from README.Rmd. Please edit that file -->

```{r, include = FALSE}
knitr::opts_chunk$set(
  collapse = TRUE,
  comment = "#>",
  fig.path = "man/figures/README-",
  out.width = "100%"
)
```

# HeatWall

[![R build status](https://github.com/nergenoumedem-pixel/HeatWall/workflows/R-CMD-check/badge.svg)](https://github.com/nergenoumedem-pixel/HeatWall/actions)
[![License: MIT](https://img.shields.io/badge/License-MIT-yellow.svg)](https://opensource.org/licenses/MIT)


HeatWall est un package R qui simule l’évolution de la température dans un mur multi-couches à l’aide de l’équation de la chaleur.
Il permet d’évaluer l’efficacité thermique des matériaux avant la construction réelle.

## Installation

Installe la version de développement directement depuis GitHub avec devtools :

``` r
# Installer devtools si nécessaire
if (!requireNamespace("devtools", quietly = TRUE)) {
  install.packages("devtools")
}

# Installer HeatWall depuis GitHub
devtools::install_github("nergenoumedem-pixel/HeatWall")

```

## Example

This is a basic example which shows you how to solve a common problem:

```{r example}
library(HeatWall)

## Exemple de données de matériaux
concrete_data <- data.frame(
  material = "Concrete",
  thickness_m = 0.20,
  conductivity_w_mk = 1.0,
  density_kg_m3 = 2400,
  specific_heat_j_kgk = 880
)

# Simulation de la température intérieure
results <- simulate_wall_temp(
  materials = concrete_data,
  initial_temp_in = 25,        # Température intérieure initiale (°C)
  external_temp = 35,          # Température extérieure (°C)
  total_time = 24,             # Durée (heures)
  dt = 0.01,
  dx = 0.01
)

# Afficher la température simulée
plot(
  results$Time, results$InternalTemp, type = "l",
  xlab = "Temps (heures)",
  ylab = "Température intérieure (°C)",
  main = "Évolution de la température intérieure"
)

```

## Paramètres

| Paramètre         | Description                                                                                                                       |
| ----------------- | --------------------------------------------------------------------------------------------------------------------------------- |
| `materials`       | Data frame décrivant les couches du mur : nom, épaisseur (m), conductivité (W/m·K), densité (kg/m³), capacité thermique (J/kg·K). |
| `initial_temp_in` | Température intérieure initiale (°C).                                                                                             |
| `external_temp`   | Température extérieure (constante ou vecteur).                                                                                    |
| `total_time`      | Durée totale de la simulation (heures).                                                                                           |
| `dt`              | Pas de temps (heures).                                                                                                            |
| `dx`              | Pas d’espace (m), utilisé si une discrétisation spatiale est implémentée.                                                         |


In that case, don't forget to commit and push the resulting figure files, so they display on GitHub and CRAN.

## Résultat

La fonction renvoie un data.frame contenant au moins :

Time : Temps de simulation (heures).

InternalTemp : Température intérieure simulée (°C).

Tu peux étendre le résultat pour inclure des profils spatiaux ou des flux thermiques selon tes besoins.

Licence

Ce projet est distribué sous la licence MIT (voir fichier LICENSE dans le dépôt).

